臺灣高等法院刑事判決
110年度上易字第1293號
上  訴  人  臺灣新北地方檢察署檢察官
被      告  許覲坤


選任辯護人  卓品介律師
上列上訴人因詐欺案件，不服臺灣新北地方法院109年度易字第1
222號，中華民國110年2月3日第一審判決（起訴案號：臺灣新北
地方檢察署109年度偵字第27990號，移送併辦案號：臺灣臺中地
方檢察署109年度偵字第25737號），提起上訴，本院判決如下：
    主  文
上訴駁回。
    理  由
一、公訴意旨及移送併辦意旨略以：被告戊○○可預見將個人金融
    帳戶之存摺、提款卡及密碼，無故提供他人使用，其金融帳
    戶極可能為詐欺集團利用以從事詐欺取財之犯罪，猶基於幫
    助詐欺取財行為之犯意，依真實年籍姓名不詳LINE暱稱「郁
    涵」之指示，於民國109年5月1日晚上7時39分許，將其所申
    辦之台北富邦銀行帳號000000000000號帳戶（下稱富邦銀行
    帳戶）、臺北龍江路郵局帳號00000000000000號帳戶（下稱
    郵局帳戶）存摺、提款卡(帳戶部分，下合稱系爭帳戶；存
    摺、提款卡等資料部分，下合稱系爭帳戶等資料)，寄送至
    高雄市○○區○○○路000號之統一超商天健門市予真實姓名不詳
    署名「宋*雯」之人，而以此方式幫助詐欺集團向不特定民
    眾詐取財物。嗣「郁涵」取得上開金融帳戶存摺、提款卡後
    ，即與其所屬詐欺集團成員共同意圖為自己不法所有，而以
    如附表所示時間及方式，詐騙告訴人丁○○、丙○○、己○○、乙○○及甲○○（下稱告訴人丁○○等5人），致其等陷於錯誤，分
    別依指示於附表所示時間，匯款如附表所示金額至戊○○系爭
    帳戶等資料內，旋經該詐欺集團成員將詐騙款項提領殆盡。
    因認被告涉犯刑法第30條第1項前段、第339條第1項之幫助
    詐欺取財罪嫌等語。
二、按犯罪事實應依證據認定之，無證據不得認定犯罪事實；不
    能證明被告犯罪者，應諭知無罪之判決，刑事訴訟法第154
    條第2項及第301條第1項，分別定有明文。又按所謂認定犯
    罪事實之證據，係指足以認定被告確有犯罪行為之積極證據
    而言，如未發現相當證據，或證據不足以證明，自不能以推
    測或擬制之方法，以為裁判基礎。而刑事訴訟法上所謂認定
    犯罪事實之積極證據，係指適合於被告犯罪事實之認定之積
    極證據而言，雖不以直接證據為限，間接證據亦包括在內；
    然而無論直接或間接證據，其為訴訟上之證明，須於通常一
    般之人均不致有所懷疑，而得確信其為真實之程度者，始得
    據為有罪之認定，倘其證明尚未達到此一程度，而有合理之
    懷疑存在時，致使無從形成有罪之確信，根據「罪證有疑，
    利於被告」之證據法則，即不得遽為不利被告之認定。再按
    刑事訴訟法第161條第1項規定，檢察官就被告犯罪事實，應
    負舉證責任，並指出證明之方法。因此，檢察官對於起訴之
    犯罪事實，應負提出證據及說服之實質舉證責任。倘其所提
    出之證據，不足為被告有罪之積極證明，或其闡明之證明方
    法，無從說服法官以形成被告有罪之心證，基於無罪推定之
    原則，自應為被告無罪判決之諭知。再按刑法上之幫助犯，
    係指以幫助之意思，對於正犯資以助力，使其犯罪易於達成
    而言，故幫助犯之成立，不僅須有幫助他人犯罪之行為，且
    須具備明知他人犯罪而予以幫助之故意，始稱相當；又刑法
    並不承認過失幫助之存在，是以從犯之成立，須有幫助之故
    意，亦即必須認識正犯之犯罪行為而予幫助者，始足當之（
    最高法院86年度台上字第4824號、72年度台上字第6553  號
    判決意旨參照）。
三、公訴及併辦意旨認被告涉犯刑法第30條第1項前段、第339條
    第1項之幫助詐欺取財罪嫌，係以被告於警詢及偵查中之供
    述、告訴人丁○○等5人警詢指述、告訴人丁○○、己○○提出之L
    INE對話紀錄擷取照片、自動櫃員機明細表、存款人收執聯
    、中華郵政WeATM轉帳明細表、中國信託銀行帳務處理結果
    通知翻拍照片、提存款交易存根、被告台北富邦銀行、郵局
    帳戶基本資料、存摺對帳單、客戶歷史交易清單、 被告與
    暱稱「郁涵」之LINE對話紀錄擷取照片等為其論據。
四、訊據被告固坦承有於109年5月1日晚上7時39分許，將其所申
    辦之台北富邦銀行帳戶、郵局帳戶存摺、提款卡，寄送至高
    雄市○○區○○○路000號之統一超商天健門市予真實姓名不詳署
    名「宋*雯」之人等事實，惟堅決否認有何幫助詐欺取財犯
    行，辯稱：我當時因為在網路上找工作，剛好看到家庭兼職
    的工作，我即加入對方的Line，對方跟我說只要每提供1本
    帳戶10天就可領新臺幣（下同）1萬1千元，而他們公司是國
    泰證券公司，需要租用帳戶買賣股票或證券用，聯絡過程中
    對方有給我電子合約並傳身分證照片給我，還跟我約時間要
    拿錢給我並簽約，所以我才會相信對方，我依照對方指示寄
    出我申辦之系爭帳戶等資料，但是約定的見面時間對方都沒
    有出現，我也沒有收到報酬，才知道我被騙了等語。辯護人
    亦為被告辯稱：被告係因失業需錢孔急，不慎遭詐欺集團欺
    騙，以被告當時年僅20歲，並沒有證券投資的知識及經驗，
    不能期待被告能辨明真偽。且被告並未取得任何報酬，甚至
    失業補助亦遭詐欺集團領取，足見被告主觀上並無幫助詐欺
    之不確定故意等節。
五、經查：
  ㈠系爭帳戶等資料均為被告所申請開立，其有依真實年籍姓名
    不詳LINE暱稱「郁涵」之指示，於上開時間將系爭帳戶等資
    料寄送給真實姓名不詳署名「宋* 雯」之人收，提款卡密碼
    則於寄出前均變更為指定之數字等情，業據被告供承明確（
    原審易字卷第90至93頁），並有系爭帳戶等資料各1份附卷
    可佐（臺灣新北地方檢察署109年度偵字第27990號卷，下稱
    偵27990卷，第48、53頁）；又告訴人丁○○等5人分別遭詐騙
    集團不詳成員以如附表「詐騙時間及方式」欄所示之方式詐
    騙，致其等均陷於錯誤，分別於如附表所示之時間，匯款如
    附表所示之金額至各該系爭帳戶內，並旋遭提領一空等情，
    業經告訴人丁○○等5人於警詢時指證明確（偵27990卷第10至
    17頁；臺灣臺中地方檢察署109年度偵字第25737號卷，下稱
    偵25737卷，第41至44頁），並有告訴人丁○○、己○○提出之L
    INE對話紀錄擷取照片、自動櫃員機明細表、存款人收執聯
    、中華郵政WeATM 轉帳明細表、中國信託銀行帳務處理結果
    通知翻拍照片、提存款交易存根、被告台北富邦銀行、郵局
    帳戶基本資料、存摺對帳單、客戶歷史交易清單、被告與暱
    稱「郁涵」之LINE對話紀錄擷取照片等在卷可稽（偵27990
    卷第21至25、29、30、33至41、46至49、52至54、73、74頁
    ，偵25737卷第53、57至61頁），此部分事實亦堪認定。惟
    上開事證僅足證明告訴人丁○○等5人確有遭詐騙而將款項匯
    入被告申請開立之系爭帳戶，惟尚無法據此逕以推認被告於
    交寄系爭帳戶等資料並依指示變更密碼時，有何幫助詐欺取
    財之不確定故意。
  ㈡提供帳戶存摺、金融卡與他人之原因非止一端，非必然出於
    幫助他人實施犯罪之故意，須行為人於行為時明知或預見其
    交付對象將以該帳戶向他人詐取財物，始屬幫助詐欺取財。
    反之，如非基於自己自由意思而係因遺失、被脅迫、遭詐騙
    等原因而交付，則交付該帳戶資料之人本於輕率、受制於人
    或受詐騙所致，而放棄自身財物之顧及保全，將原本可掌握
    或動支使用之存入款連同帳戶資料一併交予對方，實無異於
    受詐欺而交付財物之被害人，自難認有幫助犯罪之意思而無
    合理之懷疑，自不能成立幫助詐欺取財罪。查：
　⒈被告係因在網路上應徵工作，遭他人詐騙而提供系爭帳戶等
    資料：
　⑴依被告提出與「郁涵」之LINE對話紀錄所示（偵27990卷第73
    、74頁，原審審訴卷第81至120頁），被告在同意交付系爭
    帳戶等資料前，曾詢問：「會有卡官司嘛」，經「郁涵」回
    覆稱：「我們國泰證券是合法合規的使用你的帳戶，不會有
    什麼官司的」，並張貼「國泰綜合證券股份有限公司租賃帳
    戶合約書」，其中第3條協議載有：「甲方不得將乙方的卡
    片、存簿用於人頭、或者洗錢、如有該行為甲方需賠償乙方
    50萬元損失並且承擔所有的法律責任和所有損失」。「郁涵
    」並宣稱：「這個是我們需要簽署的合約書，你可以先看一
    下喔，能保障你的帳戶安全和薪水準時發放」，經被告再詢
    問：「如果我突然有事要用怎麼辦」，「郁涵」回覆稱：「
    簽約的時候你的卡片和簿子會退還給你喔」、「你今天寄出
    下星期五就可以簽約拿到薪水了」。被告又詢問：「我要留
    一本不然怎麼給我錢，我只有兩本」，「郁涵」則回稱：「
    簽約的時候是當面給你現金的喔，簽約完你的卡片和簿子都
    會退還給你，之後都是給你匯款拉，審核完就會退還給你的
    」。被告再度詢問：「所以本子不用留給你們哦，簽約的時
    候就會還我，然後給我錢？」，「郁涵」答稱：「嗯嗯，對
    喔，我們是用你的帳戶購買證券交易喔，不是要使用你的帳
    戶啦」、「讓你把帳戶寄到公司審核是為了防止你的帳戶有
    卡債信用破產，這樣就無法購買證券交易了」。隨後被告與
    「郁涵」討論如何寄送，「郁涵」又補充：「你寄出後我會
    先給你簽署一份電子合約書，還有我的身分證件也會傳給你
    喔」等語。被告於寄出帳戶後，「郁涵」確有張貼名為「賴
    郁涵」之國民身分證照片以及載有甲方、乙方姓名、身分證
    字號之上開合約書，合約書下方並有一方框內有國泰證券股
    份有限公司字樣及國泰集團之榕樹圖樣標誌（偵27990卷第7
    3頁，原審審訴卷第99、100頁），依該「郁涵」為取信於被
    告之話術全文，配合文書契約之出示及張貼與自己名字相同
    之國民身分證以供印證，適足以使一般人相信國泰集團所屬
    國泰證券股份有限公司有租用人頭帳戶進行證券交易之可能
    ，疏於注意陷於錯誤而交付系爭帳戶等資料。
　⑵被告於寄交系爭帳戶等資料予「郁涵」所屬詐欺成員後，「
    郁涵」持續與被告於通訊軟體中互動，其中「郁涵」尚有傳
    送：「吃午餐了嗎，弟弟」、「弟弟還在睡覺吧」、「沒事
    啊，找你聊聊天，我吃過啦，你才是記得吃飯，哈哈」、「
    很辛苦吧，那你記得我去找你簽約的時候請我吃飯喔」、「
    哈哈哈，我很期待你帶我去吃好吃的」、「缺少運動，要多
    鍛鍊了」(原審審訴卷第81至120頁）等噓寒問暖或期待簽約
    見面等對話訊息，持續取信於被告，避免被告心生疑慮而報
    案或掛失使系爭帳戶失其效用。
　⑶是由上開被告與詐欺集團成員聯繫過程可知，雖被告曾在寄
    出資料前懷疑是否會「卡官司」，然因「郁涵」一再地說明
    、解釋與保證，誤信「郁涵」所佯稱是國泰證券合法使用帳
    戶等語而寄送系爭帳戶等資料；且被告依約寄送系爭帳戶等
    資料前，該自稱「郁涵」尚有傳送上開契約書畫面試圖取信
    被告，使被告相信其確為國內知名證券公司員工，而同意寄
    出系爭帳戶等資料。顯見被告確實因相信「郁涵」所述之租
    用帳戶乃供國泰證券股份有限公司進行買賣股票或證券，以
    賺取薪資，則被告所辯是遭詐欺集團所騙，尚非全無可採之
    處。況且被告寄出帳戶資料後，詐欺集團成員持續張貼疑似
    用印之合約書及身分證件之照片，持續對被告噓寒問暖，並
    佯稱期待見面吃飯等，堪認詐欺集團對被告所施之上開詐術
    所為已足使被告產生租借其帳戶者係作合法使用，不至於濫
    用其帳戶資料充作犯罪工具之認知，尚難認被告主觀上預見
    該帳戶將為詐騙集團所取得，且詐騙集團將之用於詐欺取財
    之犯罪工具，亦難遽認係被告所容任且無違其本意。
　⒉被告提供系爭帳戶等資料前，並無先行保全自身財物，且原
    本可掌握或動支使用之存入款亦遭「郁涵」所屬詐欺集團成
    員提領殆盡，實無異於受詐欺而交付財物之被害人，被告受
    「郁涵」所屬詐欺成員施以詐術而交付系爭帳戶等資料於前
    ，其後又遭「郁涵」所屬詐欺成員將其郵局帳戶內之失業補
    助金提領殆盡，而承受財物損失，則被告辯稱其無幫助詐欺
    取財之不確定故意，核非子虛，堪予採信：　
　⑴被告於寄交系爭帳戶等資料予「郁涵」所屬詐欺成員後，該
    集團以前開噓寒問暖或期待簽約見面等對話訊息，持續取信
    於被告，避免被告心生疑慮而報案或掛失使系爭帳戶失其效
    用，已詳述如前。其間，因被告所提供之郵局帳戶係供領取
    失業補助使用，故而被告傳送新北市政府就業服務處函文，
    詢問「郁涵」：「郵局可以幫我看有沒有5,000塊進去，因
    為我有申請補助」，「郁涵」答稱：「要等審核過後啦」等
    語（原審審訴卷第111至112頁），虛以委蛇，被告仍渾然不
    知，猶相信並等待「郁涵」誆稱「要等審核過後」等語，實
    則被告郵局帳戶內於109年5月5日經新北市政府所匯入之5,0
    00元失業補助，早已遭詐欺集團成員於同日領取一空等情，
    有被告郵局帳戶客戶歷史交易清單在卷可佐（偵27990卷第5
    4頁），則被告提供系爭帳戶等資料前，並無先行保全自身
    財物，其寄交系爭帳戶等資料予「郁涵」所屬詐欺成員後，
    期間其所有之郵局帳戶於109年5月5日經新北市政府所匯入
    之5,000元失業補助即遭「郁涵」所屬詐欺成員提領殆盡，
    實無異於受詐欺而交付財物之被害人。
　⑵果若被告有預見「郁涵」所屬詐欺成員將會利用系爭帳戶等
    資料從事犯罪行為，主觀上應知悉「郁涵」所稱租用人頭帳
    戶進行證券交易乙事，乃屬虛偽不實，其若仍願意基於幫助
    詐欺取財之未必故意交出帳戶資料，衡情被告應會交付自己
    另外申設之新金融帳戶，而無交付自己領取失業津貼補助款
    項之郵局帳戶，而無故令自己蒙受前開5,000元失業補助遭
    「郁涵」所屬詐欺成員提領殆盡之財產損失且自陷危地之理
    。亦即，被告倘有預見系爭帳戶可能遭詐騙集團使用，且不
    違反其本意之不確定故意，豈可能交出自己現正作為定期補
    助之轉帳帳戶，使自己現在或將來之補助款項曝於詐騙集團
    可得支配之範圍，而未為任何防範。基此，被告所辯係因誤
    信「郁涵」所言國泰集團所屬國泰證券股份有限公司有租用
    人頭帳戶進行證券交易，而將系爭帳戶等資料寄交予「郁涵
    」所屬詐欺成員等節，尚難認子虛無憑。
　⑶又，被告前於109年5月5日要求「郁涵」為其確認郵局帳戶是
    否已有失業補助匯入，而遭「郁涵」虛以委蛇後，於同年月
    7日及8日即積極詢問「郁涵」「妳明天啥時要來找我」、「
    你也太忙了吧昨天都沒有理我」、「那妳要跟我約幾點」、
    「5點以前都可以」、「今天早上勒」、「不能今天嘛我明
    天早上要用」、「是今天晚一點」、「（明天）早上大概幾
    點」、「7點或8」等語（原審審訴卷第113、115、116頁）
    ，並於被告與「郁涵」約定之時間「郁涵」仍未現身時，被
    告即以LINE通訊軟體撥打電話予「郁涵」（原審審訴卷第11
    8頁），並詢以「妳不是跟我約7點」之後即未遭「郁涵」回
    應，被告遂再以LINE通訊軟體撥打電話予「郁涵」未果，復
    傳送「姐姐妳怎麼沒打給我我不是說我要用到嗎」、「這樣
    我會被罵」、「還在忙嘛」、「姐姐妳不會是騙我吧」、「
    姐姐今天沒還我我就要去報警了我怕我爸媽發現」、「姐姐
    妳這樣我很亂想」、「姐姐我真的很需要回我一下吧」、「
    姐姐你忙完了嗎」等語（原審審訴卷第118至120頁），核與
    一般幫助詐欺取財之行為人，可預見並容任自己提供之帳戶
    資料將成為詐欺集團犯罪工具，故於交出帳戶資料後，即放
    任不管、不甚關心、不再與取得帳戶者多加往來之態度，顯
    然有別，益徵被告所辯其深信確為「郁涵」租用其帳戶進行
    證券交易，始交付系爭帳戶等資料，其亦係遭詐騙乙節，應
    堪憑信。被告既係遭詐欺集團成員以佯裝租用人頭帳戶進行
    證券交易之方式行騙，進而提供系爭帳戶等資料，而該取得
    帳戶者之使用，已全然逸脫被告原提供用意之範圍，實難認
    被告主觀上具有容任詐欺結果發生之幫助詐欺取財之不確定
    故意。
　⒊目前實務，詐騙集團詐騙手法日新月異、千變萬化，縱然政
    府、金融機構廣為宣導，並經媒體多所批露，民眾受騙案件
    仍層出不窮，被害人亦不乏有高學歷、收入優渥或具相當社
    會經驗之人，受騙原因亦有不甚合常情者，顯見對於社會事
    物之警覺性及對風險評估之能力本因人而異。若一般人會因
    詐騙集團詐騙而陷於錯誤，進而交付財物或鉅額財物，則金
    融帳戶持有人因相同原因陷於錯誤，交付存摺、金融卡、密
    碼（或依指示先更改密碼再交付金融卡）等資料，誠非難以
    想像，自不能以吾等客觀常人智識經驗為基準，遽推論交付
    帳戶存摺、金融卡及密碼者必具有相同警覺程度、對構成犯
    罪之事實必有預見。查本案被告為89年3月生，案發時年僅2
    0歲有餘之人，依其在原審審理時供稱：我沒有買賣過股票
    ，也沒有開過證券戶，也沒有跟銀行借過錢，做過麥當勞、
    加油站員工，後來當完兵，找工作不好找，去申請失業補助
    ，金融帳戶都是家人幫我申請的，申請時我還未成年，是公
    司要的等語（原審易字卷第90、190、191頁），顯見被告先
    前工作經驗單純，並未有證券投資經驗，案發時因經濟困窘
    ，且被告先前從事之工作多為工讀性質、工作環境單純，復
    非從事金融證券或司法實務工作之人，其對於證券投資之手
    續或流程本非明瞭，在此情況下，實難期待被告謹慎、冷靜
    思考對方所述是否合理，或詳究細節、提高警覺而免遭詐騙
    ，遑論預見提供系爭帳戶等資料之風險，是其因疏於提防警
    覺，乃交付系爭帳戶等資料，實有高度可能。因此，自不能
    徒以防範詐騙業經廣泛揭露、宣導，且被告有工作面試經驗
    ，應該可以認知報酬與付出顯不符常情等節、或以被告曾詢
    問：「會卡官司嗎」等語，即推論或臆測被告非僅單純上當
    受騙，其主觀上尚有幫助詐欺之不確定故意。
　㈢綜上所述，本案檢察官所舉證據方法，僅足證明被告交付系
    爭帳戶等資料予「郁涵」所屬詐欺成員；暨「郁涵」及所屬
    詐欺成員嗣執上開帳戶為犯罪工具，詐取告訴人丁○○等5人
    財物等客觀事實，然無足證明被告主觀上具幫助詐欺取財之
    不確定故意。本院審酌檢察官所舉上揭事證，均不足以證明
    被告有幫助詐欺取財之犯行，揆諸前揭說明，自應為被告無
    罪之諭知。
六、維持原判決之理由：　　
  ㈠原審同此認定，以被告犯罪不能證明，諭知被告無罪之判決
    ，核無不合。
　㈡檢察官上訴意旨以被告之智識程度及工作、社會經驗，應知
    就業市場中之應徵工作流程以及收入水準，亦知悉求職不易
    ，任何人均可以自己的身分開立多個帳戶，則被告對於「郁
    涵」所稱迥異於常情之工作方式及報酬毫無懷疑，再被告於
    LINE對話中主動詢問「郁涵」「會有卡官司嘛」等語，在審
    理中亦自承：我當時有懷疑會不會涉及洗錢跟幫助詐欺，但
    他後來有給我一個合約，並傳身分證給我，所以我就相信他
    等語，更顯見被告交付帳戶前就已認為此報酬不合常理而心
    生懷疑，並明確認知可能因此涉及幫助詐欺犯行，但為圖高
    額報酬，仍執意為之，其行為確有幫助詐欺之犯意甚明。
  ㈢惟查：
  ⒈詐欺集團之詐欺手法雖經大肆報導，政府或電視報章媒體亦
    不斷提醒民眾多加注意防範，然仍屢屢傳出民眾遭到詐欺集
    團詐騙之消息，而其中更不乏社經地位較高之人士，亦不乏
    受騙之原因甚不合常情而可輕易辨識者，顯見對於社會事物
    之警覺性及對風險評估之能力本因人而異；本案被告並非有
    相當資產或經濟能力之人，屬經濟上弱勢，以被告先前工作
    經驗單純，且未有證券投資經驗，復又承受需繳交罰金之急
    迫之經濟壓力下，被告並詢以「會有卡官司嘛」，而經「郁
    涵」回覆稱：「我們國泰證券是合法合規的使用你的帳戶，
    不會有什麼官司的」，並張貼「國泰綜合證券股份有限公司
    租賃帳戶合約書」，並於「郁涵」提供其個人國民身分證照
    片以及載有甲方、乙方姓名、身分證字號之上開合約書，合
    約書下方並有一方框內有國泰證券股份有限公司字樣及國泰
    集團之榕樹圖樣標誌（偵27990卷第73頁，原審審訴卷第99
    、100頁），誤信「郁涵」所言國泰集團所屬國泰證券股份
    有限公司有租用人頭帳戶進行證券交易，非無可能。是尚難
    僅依被告之智識程度、工作及社會經驗，暨LINE對話及原審
    上開供述內容，而遽認未具此部分專業或經驗之被告對於系
    爭帳戶等資料可能係供詐騙集團使用此節已有認識而具有幫
    助詐欺取財之不確定故意。
  ⒉被告若有意幫助詐欺集團何須提供其用以領取失業補助之郵
    局帳戶，而無故令自己蒙受其失業補助遭「郁涵」所屬詐欺
    成員提領殆盡之財產損失且自陷危險之理。況被告於寄交系
    爭帳戶後，積極與「郁涵」聯繫，並於約定簽約及取回系爭
    帳戶之日而未見「郁涵」即不斷以LINE通訊軟體撥打電話及
    傳送訊息，被告寄交系爭帳戶後所為顯異於一般幫助詐欺取
    財之行為人，於交出帳戶資料後，即放任不管其帳戶後續之
    使用之態度，顯然有別，實難認被告主觀上具有容任詐欺結
    果發生之幫助詐欺取財之不確定故意。
　⒊被告於遭「郁涵」所屬詐欺成員以租用人頭帳戶進行證券交
    易之方式行騙，進而提供系爭帳戶等資料，而該取得帳戶者
    之使用，已全然逸脫被告原提供用意之範圍，實難認被告主
    觀上具有容任詐欺結果發生之幫助詐欺取財之不確定故意。
    檢察官徒執上揭情詞，指稱被告主觀上應有幫助詐欺之不確
    定故意云云，難謂可採之理由，均經本院說明如前。檢察官
    據此指摘原判決不當，為無理由，應予駁回。
據上論結，應依刑事訴訟法第368條，判決如主文。　
本案經檢察官陳錦宗提起公訴、檢察官顏偉哲移送併辦，檢察官
李淑珺提起上訴，檢察官鄭堤升到庭執行公訴。
中　　華　　民　　國　　110 　年　　8 　　月　　19　　日
                  刑事第三庭    審判長法　官  張惠立
                                      法　官  張江澤
                                      法　官  劉兆菊
以上正本證明與原本無異。
不得上訴。
                                      書記官  吳芝嘉
中　　華　　民　　國　　110 　年　　8 　　月　　19　　日

附表：
編號 告訴人 詐騙時間及方式（民國、新臺幣） 匯款時間（民國） 匯款金額（新臺幣） 1 丁○○ 不詳詐騙集團成員於109年5月6日9時52分許，使用LINE暱稱「Michelle蜜雪兒」之帳號向丁○○佯稱：欲以1萬6千元價格出售智慧型手機1支云云，致丁○○陷於錯誤，依指示於右揭時間，以自動櫃員機匯款方式，將右揭款項匯入被告台北富邦銀行帳戶。 109年5月5日11時22分許 1萬6千元 2 丙○○ 不詳詐騙集團成員於109年5月5日12時許，撥打電話予丙○○，佯稱為丙○○之友人「總宜」，急需現金支付貨款，致其陷於錯誤，依指示於右揭時間，以無摺存款方式，將右揭款項匯入被告郵局帳戶。 109年5月5日13時49分許 3萬元 3 己○○ 不詳詐騙集團成員於109年5月5日10時42分許，撥打電話予沈志雄，使用LINE暱稱「Michelle蜜雪兒」帳號向己○○佯稱：欲以1萬5千元之價格販售CANON5DⅢ照相機1台云云，致己○○陷於錯誤，依指示於右揭時間，以自動櫃員機匯款方式，將右揭款項匯入被告台北富邦銀行帳戶。 109年5月5日11時8分許 1萬5千元 4 乙○○ 不詳詐騙集團成員於109年5月4日18時許，撥打電話予乙○○，佯稱為友人「文志」，急需現金云云，致乙○○陷於錯誤，依指示於右揭時間以匯款方式將右揭款項匯入被告郵局帳戶。 109年5月4日18時39分許 15萬元 5 甲○○ 不詳詐騙集團成員於109年5月3日16時11分許，撥打電話予甲○○，佯稱為其姪子要借錢云云，致甲○○陷於錯誤，依指示於右揭時間以臨櫃匯款方式將右揭款項匯入被告台北富邦銀行帳戶。 109年5月4日14時40分許 20萬元